【裁判字號】    96,上重訴,34
【裁判日期】    970306
【裁判案由】    毒品危害防制條例
【裁判全文】
臺灣高等法院臺中分院刑事判決        96年度上重訴字第34號
上  訴  人
即  被  告  丙○○
                    現寄押於台灣台中監獄
選任辯護人  楊振芳律師
上列上訴人因毒品危害防制條例案件，不服臺灣彰化地方法院95
年度訴字第2089號中華民國96年4月17日第一審判決（起訴案號
：臺灣彰化地方法院檢察署94年度偵字第5254號、9932號），提
起上訴，本院判決如下：
      主  文
原判決撤銷。
丙○○連續販賣第一級毒品，累犯，處有期徒刑捌年陸月，販毒
所得新台幣伍仟元沒收之，如全部或一部不能沒收時，以其財產
抵償之；又連續販賣第二級毒品，累犯，處有期徒刑捌年貳月，
販毒所得新台幣玖萬伍仟元沒收之，如全部或一部不能沒收時，
以其財產抵償之。應執行有期徒刑拾陸年，販毒所得新台幣拾萬
元沒收之，如全部或一部不能沒收時，以其財產抵償之。
      事  實
一、丙○○前曾於民國 (下同)92 年間，因施用第一、二級毒品
    案件，經台灣彰化地方法院以92年度訴字第600 號判決，各
    判處有期徒刑10月、7月，定應執行刑有期徒刑1年4 月確定
    ，入監執行後，於94年3月3日縮刑付保護管束出監，於94年
    4月10 日保護管束期滿執行完畢。詎仍不知悔改，明知海洛
    因及甲基安非他命分別為毒品危害防制條例列管之第一級毒
    品及第二級毒品，不得持有、販賣，為圖不法利得，竟分別
    基於販賣第一級毒品海洛因及販賣第二級毒品甲基安非他命
    之概括犯意，分為下列之販賣第一級毒品海洛因及第二級毒
    品甲基安非他命之行為：
  (一)就販賣第一級毒品海洛因部分：
    於94年7 、8 月間，由己○○撥打不詳電話（起訴書誤載為
    0000000000號）與丙○○聯絡約定交易海洛因之時間、地點
    、重量及金額後，丙○○即先向乙○○（就乙○○販賣第一
    級毒品予丙○○部分，業經本院96年度上重訴字第30號判刑
    ，刻上訴最高法院中）賒帳販入不詳重量之第一級毒品海洛
    因後，再於附表壹所示之時間，由丙○○攜帶第一級毒品海
    洛因，前往彰化縣員林鎮員林家商附近某處，以高於進價之
    如附表壹所示之價格，連續販售海洛因予己○○2次，得款
    後，均先返還前向乙○○賒帳販入該部分海洛因之金額，其
    餘供己花用。
  (二)就販賣第二級毒品甲基安非他命部分：
    於附表貳編號1至4所示之時間，經張宜翔、不詳姓名綽號阿
    偉之成年人及不詳姓名年籍之成年人，分別撥打非丙○○本
    人申請所有之0000000000門號及0000000000門號聯絡欲購買
    第二級毒品甲基安非他命後，丙○○或向乙○○（附表貳編
    號1至3部分，就乙○○販賣第二級毒品予丙○○部分，業經
    本院96年度上重訴字第30號判刑，刻上訴最高法院中），或
    向丁○○、戊○○（指附表貳編號4部分，丁○○、戊○○
    販賣第二級毒品予丙○○部分，業據本院96年度上重訴字第
    30號判刑，刻上訴最高法院中）賒帳販入不詳重量之第二級
    毒品甲基安非他命後，再於附表貳所示之時間，或由丙○○
    （附表貳編號1至3部分），或由丙○○之上手戊○○駕車搭
    載丙○○（附表貳編號4部分），攜帶第二級毒品甲基安非
    他命，前往附表貳編號1至4所示之地點，分別以附表貳所示
    之價格，連續販賣甲基安非他命予張宜翔、不詳姓名綽號阿
    偉之成年人及不詳姓名年籍之成年人，於附表貳編號1至3所
    示之交易完成得款後，即由丙○○先返還前向乙○○賒帳販
    入該部分甲基安非他命之金額後，餘款留供己用；於附表貳
    編號4所示之交易完成得款後，即由丙○○將前向戊○○、
    丁○○賒帳販入之金額新臺幣（下同）8萬元交予戊○○，
    並由丙○○載同戊○○前往彰化縣員林鎮某郵局，匯入楊竹
    平所申設之中華郵政股份有限公司臺中逢甲郵局帳號000000
    00000000號帳戶內，餘款則供己用。嗣經乙○○另案遭警逮
    捕後，坦承有販賣第一級毒品及第二級毒品之情，且販賣對
    象包括丙○○，另經警依法對丙○○監聽後，發覺丙○○確
    涉有販賣第一、二級毒品犯嫌，而查知上情。
二、案經彰化縣警察局移送臺灣彰化地方法院檢察署檢察官偵查
    起訴。
      理  由
壹、關於證據能力部分：
一、按被告以外之人（包括證人、鑑定人、告訴人、被害人及共
    同被告等）於檢察事務官、司法警察官或司法警察調查中所
    為之陳述，與審判中不符時，其先前之陳述具有較可信之特
    別情況，且為證明犯罪事實存否所必要者，得為證據，刑事
    訴訟法第159 條之2 定有明文。所謂「前後陳述不符」之要
    件，應就前後階段之陳述進行整體判斷，以決定其間是否具
    有實質性差異，惟無須針對全部陳述作比較，陳述之一部分
    有不符，亦屬之。而所謂「具有較可信之特別情況」之情形
    ，亦應就前後陳述時之各種外部情況進行比較，以資決定何
    者外部情況具有可信性。若陳述係在特別可信之情況下所為
    ，則虛偽陳述之危險性即不高，雖係審判外陳述，或未經被
    告為反對詰問、對質，仍得承認其有證據能力。所稱「外部
    情況」之認定，例示如下：
    1.時間之間隔：陳述人先前陳述是在記憶猶新的情況下直接
      作成，一般與事實較相近，事後即可能因記憶減弱或變化
      ，致有不清晰或陳述不符之現象發生。
    2.有意識的迴避：由於先前陳述時被告未在場，是陳述人直
      接面對詢問警員所為陳述較為坦然；事後可能因陳述人對
      被告有所顧忌或同情，因而在被告面前較不願陳述不利被
      告之事實。
    3.受外力干擾：陳述人單獨面對檢察事務官或司法警察（官
      ）所為之陳述，程度上較少會受到來自被告方面強暴、脅
      迫、詐欺、利誘或收買等外力之影響，其陳述較趨於真實
      。若被告在庭或有其他成員參與旁聽時，陳述人可能會本
      能的作出迴避對被告不利之證述，或因不想生事招惹麻煩
      乃虛構事實或進而否認以前之供述而為陳述。
    4.事後串謀：證人對警察描述其所親身經歷之情形，因較無
      時間或動機去編造事實，客觀上亦較難認與被告間有勾串
      情事，其陳述具有較可信性。但事後因特殊關係，雙方可
      能因串謀、請託而統一口徑；或事後情況變化，兩者從原
      先敵對關係變成現在友好關係，抑或業已由中取得利益等
      情形，其陳述即易偏離事實而較不可信。
    5.警詢或檢察事務官偵查時，有無辯護人、代理人或親友在
      場：如有上開親誼之人在場，自可期待證人為自由從容之
      陳述，其證言之可信度自較高。
    6.警詢或檢察事務官所作之偵查筆錄記載是否完整：如上開
      筆錄對於犯罪之構成要件、犯罪態樣、加重減輕事由或起
      訴合法要件等事實或情況，均翔實記載完整，自可推定證
      人之陳述，與事實較為相近，而可信為真實。法院應斟酌
      上列因素綜合判斷，亦應細究陳述人之問答態度、表情與
      舉動之變化，此一要件係屬訴訟法事實之證明，以自由證
      明為已足，且應由主張此項證據之人證明。惟此僅係確定
      上開陳述有無證據能力而已，至該證據具有證據能力後，
      其證據力之強弱問題（指證明力），仍待法院綜合全辯論
      意旨及調查證據所得，依法認定之。
    本件證人己○○、張宜翔、戊○○於警詢中及原審法院審理
    時證述，雖有前後陳述不符之情形，本院審酌其等於警訊中
    之證述距案發日較近，當時記憶自較深刻，可立即反應所知
    ，不致因時隔日久而遺忘案情；且較無來自被告或其他成員
    同庭在場之壓力而出於虛偽不實之指證，或事後串謀而故為
    迴護被告之機會，而證人己○○及張宜翔於原審法院審理時
    ，亦均證稱警詢筆錄上之記載，確均係渠等自身當時之供述
    等語，證人戊○○於原審時亦證述確有為偵查時所為與警訊
    大致相符之證述，應可認證人己○○、張宜翔、戊○○警詢
    中所為之陳述，客觀上具有較可信之特別情況，亦為證明犯
    罪事實存否所必要，依上揭規定，其等於警詢中之證言均得
    為證據，有證據能力。另證人己○○、張宜翔、戊○○偵查
    中之結證亦無顯有不可信之情況，依刑事訴訟法第一百五十
    九條之一第二項規定亦有證據能力。
二、本案其餘卷證所涵括之供述證據及非供述證據，經被告丙○○選任之辯護人閱卷後，公訴人、被告及選任辯護人均同意
    全部證據之證據能力，是後述所引用證據之證據能力均無疑
    義，合先敘明。
貳、有關事實認定部分：
一、按非法販賣海洛因等毒品之交易型態，有所謂「大盤」、「
    中盤」或「小盤」之分。其中「大盤」或「中盤」者，倘時
    機掌握得宜，或可查獲電子秤、帳冊、分裝袋等販賣工具，
    且因購買者眾，一旦事發，必有多數知情或買受人等可為證
    人。然在「小盤」與偶發之零星交易，因係一手交錢，一手
    交貨，交易方法簡單，對象不多，無須使用任何販賣工具，
    亦無記載帳冊之必要。此種交易方式，因交易時間短暫，未
    必有第三者知悉其情事，茍非警方事先獲知情報，甚難於交
    易現場當場查獲。法院固不應僅憑購買者片面之指證，據以
    認定被告之非法販賣毒品之犯行，然購買者之指證在證據法
    則上既屬人證之一種，與被告之自白不得作為認定事實唯一
    證據之情形不同，如購買者之指證並無矛盾或瑕疵，亦未違
    背經驗法則與論理法則時，自不應僅因無法查得其他直接佐
    證，即對購買毒品者所為對販毒者不利之指證，全然捨棄不
    採（最高法院93年度臺上字第5742號判決意旨參見）；另查
    證人之陳述有部分前後不符，或相互間有所歧異時，究竟何
    者為可採，法院仍得本其自由心證予以斟酌，非謂一有不符
    或矛盾，即應認其全部均為不可採信。
二、訊據被告丙○○坦承曾向證人乙○○購得海洛因及甲基安非
    他命，與證人己○○及張宜翔均係朋友關係，與證人己○○
    間無任何怨隙，曾因證人戊○○陳稱欲匯款，而載證人戊○○前往郵局匯款等情，惟矢口否認涉有前開販賣第一級毒品
    及第二級毒品犯行，辯稱：(1)伊向乙○○購得之海洛因及甲
    基安非他命，均欲供己施用，伊己身連銀行貸款利息均無法
    繳出，焉有可能跟證人乙○○拿取多量之毒品販賣，況伊與
    證人乙○○認識時間非久，證人乙○○焉有可能在伊未付款
    前，即將海洛因及甲基安非他命交付販賣，乙○○因不滿伊
    供出向其購買毒品才挾怨報復誣指伊販毒；(2)伊與己○○間
    毫無毒品跟金錢之往來；(3)因證人張宜翔曾去伊住處竊盜，
    伊曾毆打證人張宜翔，伊且認識證人張宜翔之叔叔，故不敢
    與證人張宜翔間有任何毒品及金錢的往來；(4)阿偉曾在證人
    戊○○處看到伊跟證人乙○○購買甲基安非他命，因而阿偉
    本來雖不認識乙○○，但仍直接跟乙○○購買甲基安非他命
    ，伊未曾直接經手此部分之毒品及錢；(5)伊因欲向證人戊○○借車搬家，曾載證人戊○○去郵局匯錢，伊不知證人戊○○要匯多少錢給何人，亦不知證人戊○○所要匯的錢之來源
    云云。選任辯護人為被告辯稱：(1)0000000000之門號，係被
    告女友胡淑萍於94年11月左右才申請，被告不可能在94年7
    、8月間，即利用該行動電話充作販毒聯絡工具，且被告係
    自94年底方與證人胡淑萍共同承租位於彰化縣員林鎮員集家
    商附近住處，證人己○○於警詢時證稱曾於該年8月間，即
    至該處向被告購買毒品等情，即與事實不符，況證人己○○
    於鈞院時所為證述與警、偵訊不一，證人己○○之警、偵訊
    證述尚難採信；(2)被告未曾使用過0000000000之門號，故被
    告不可能利用該0000000000門號作為與證人張宜翔間之販賣
    毒品之工具；況證人張宜翔證稱與被告認識及購買甲基安非
    他命時間，被告當時仍在監執行，證人張宜翔嗣後於鈞院審
    理時，亦已翻異前詞，亦難認證人張宜翔之警、偵訊證述可
    採；(3)被告於搭載證人戊○○前往郵局匯款後，即與證人楊
    凱文前往搬家，根本無與證人戊○○一同前往永靖鄉販賣甲
    基安非他命之情，證人戊○○於鈞院審理時亦改證稱絕無此
    事，自難僅憑證人戊○○於警、偵訊之證述而為被告不利之
    認定；(4)證人乙○○曾囑託被告交付毒品予他人，該毒品後
    遭他人劫走，但證人乙○○卻認係被告黑吃黑，將被告痛毆
    成傷，顯見被告與證人乙○○間早有嫌隙；況販賣毒品貴在
    現金交易，販毒者豈有任令他人賒欠鉅額毒款之理；又被告
    販賣毒品時，若要乙○○駕車載往約定地點，則證人乙○○
    乾脆自己販毒即可等語，依上述可認被告並無何販賣第一級
    毒品海洛因及第二級毒品甲基安非他命之犯行。經查：
  (一)就被告販賣第一級毒品海洛因予證人己○○部分：
    被告曾於附表壹編號1 、2 所示之時、地，販售第一級毒品
    海洛因予證人己○○乙節，業據證人己○○於95年5 月19日
    警詢時證稱：伊曾於94年8月間，在員林鎮○○○○○道路
    附近，各以現金3,000元，向被告購買海洛因2次，2次交易
    時都沒有其他人在場等語（見95年度偵字第5254號卷第24頁
    至第25頁）；於95年5月19日偵訊時亦結稱：伊曾在94年7、
    8月，跟綽號「康仔」之被告購買過海洛因2次，都是在員林
    鎮○○○○○道路員林家商被告住處附近，每次買2、3千元
    ，都到被告位於員林家商附近住處拿等語（見95年度偵字第
    5254號卷第28頁至第29頁），被告及證人己○○均陳稱雙方
    係朋友，素無怨隙，證人己○○於原審法院審理時亦證稱：
    與被告無怨隙，不會害被告等語，苟被告未於附表壹編號1
    、2所示時地販賣第一級毒品海洛因與證人己○○，於此重
    罪，證人己○○斷無於警、偵訊中誣指被告之理；再員警及
    檢察官於製作證人己○○前開警詢及偵訊筆錄時，均曾提示
    95年1月21日凌晨4時42分54秒及95年1月21日上午7時27分36
    秒，被告使用之門號0000000000號與綽號「阿偉」 (通訊監
    察翻為耀韋，被告堅稱係綽號阿偉)之人使用之門號0000000
    000號，疑似聯絡販賣甲基安非他命之通話紀錄，證人己○○於警、偵訊時均堅稱當時使用0000000000電話之人非其本
    人等語（見95年度偵字第5254號卷第24頁至第25頁、第28頁
    至第29頁），員警及檢察官亦均依照證人己○○之陳述據實
    記載，可見證人己○○警、偵時所言係出於自由意志。況證
    人乙○○於原審法院審理時亦證稱：伊從94年3、4月間開始
    ，陸續有拿海洛因給被告去販賣，但因被告沒有錢可以買那
    些毒品，所以被告都是先拿毒品走，等到毒品賣出後，再拿
    其原本向伊購買毒品之價錢給伊，也就是被告來向伊拿10萬
    元的毒品去賣，賣完後再拿10萬元給伊，只是伊不知道被告
    販賣的對象、地點及價格，伊係因被告曾急要毒品，伊將毒
    品送過去，被告就在其面前將毒品交給別人，被告並向對方
    收錢，再將應該給伊的錢給伊，也有過被告直接在伊車內交
    毒品給別人，取得錢後再將錢給伊，故確定被告有在販賣海
    洛因，且係各賣各的等語（詳見原審審判筆錄），與其於警
    訊、偵查中所述相符，堪認被告確有於附表壹編號1、2所示
    時地販賣第一級毒品海洛因與證人己○○。又依據證人己○○前開警、偵訊時之證述，其曾向被告購買海洛因2次，金
    額為每次3000元或2000元至3000元，證人己○○既未能明確
    證稱各次之購買金額，以有利於被告，認定被告販賣海洛因
    證人己○○2次，金額為2000元1次、3000元各1次。至證人
    己○○雖於原審法院審理時改稱其係與被告合資購買等語，
    被告於原審法院審理時亦改稱係與證人己○○合資購買海洛
    因，另辯稱伊連貸款利息都付不出，不可能向認識不久之證
    人乙○○以前開賒帳方式取得海洛因販賣，乙○○係不滿伊
    供出曾向其購買毒品挾怨報復云云；辯護人則為被告辯稱：
    0000000000門號，係證人胡淑萍於94年底才申請，被告不可
    能在94年7、8月間，即可利用該行動電話充作販毒聯絡工具
    ，且被告係自94年底方與證人胡淑萍共同承租位於彰化縣員
    林鎮員集家商附近住處，證人己○○於警詢時證稱曾於該年
    8月間，利用前開門號，並前往被告位於彰化縣員林鎮員林
    家商附近購買毒品等情與事實不符；證人乙○○與被告間早
    有嫌隙，況販賣毒品貴在現金交易，販毒者豈有任令他人賒
    欠鉅額毒款之理；又被告販賣毒品時，若要證人乙○○駕車
    載往約定地點，則證人乙○○乾脆自己販毒即可等語，證人
    己○○於警、偵訊，及證人乙○○於警、偵訊及鈞院審理之
    證述均不可信。然查：被告及證人己○○於警、偵訊時，
    均未曾提及雙方係合資購買海洛因，且被告於原審法院進行
    準備程序時，尚辯稱伊與證人己○○間，毫無毒品及金錢往
    來，從而被告及證人己○○於原審法院審理時，突均陳稱雙
    方係合資購買海洛因，真實性即非無疑；且證人己○○於原
    審法院審理時，就與被告共同合資購買海洛因證述如下：伊
    曾在94年間，與被告共同出資購買海洛因2次，伊與被告各
    出資2、3千元，都是伊去找被告，被告1次是開車，1次是騎
    摩托車到員林家商附近，因為伊自己沒有車，所以等藥頭時
    都是坐在被告的車上等，然後由被告負責聯絡，伊跟被告就
    一起在車上等藥頭，藥頭到達後都沒有下車，只有搖下車窗
    ，雙方會把車窗搖下，待被告將錢拿給藥頭，且拿到海洛因
    後，被告會載伊去不知道是被告住處還是被告朋友住處一起
    施用，每次交易都是伊跟被告在車上，但還有藥頭，所以現
    場不止伊跟被告等語；而被告於原審法院審理時，所述證人
    己○○合資購買海洛因之過程如下：伊曾跟證人己○○共同
    出資購買海洛因1次，當時是各出資3000元，且都是由己○○打電話給伊，約在員林家商那裡，伊則開車到現場，都是
    由伊負責聯絡藥頭，藥頭則是騎機車過來，停在伊駕駛座旁
    ，由伊交錢給藥頭，藥頭將毒品給伊，藥頭並帶伊及己○○
    一起去藥頭的朋友家施用等語，不論伊被告所述雙方僅合資
    過1次，抑或依證人己○○所述，雙方合資購買海洛因之次
    數為2次，均係極少之次數，而交易毒品係極度危險、隱密
    之情事，雙方合資次數又極少，倘確有其事，被告及證人己○○均應印象深刻清晰，然綜觀證人己○○與被告就合資購
    買海洛因之情節，2人就次數、販賣毒品之藥頭如何到達現
    場、藥頭事後有無帶領前往吸毒地點等重要情節，均有杆格
    ，真實性確屬可疑。被告及證人己○○上開所辯，顯係臨訟
    串證規避之詞，均不足採信；起訴書犯罪事實欄雖記載證
    人己○○係撥打被告所使用之0000000000門號聯絡購買海洛
    因乙節，惟證人己○○於警、偵訊時，均未證稱94年7、8月
    間向被告購買海洛因時，係以該門號聯絡等語（見前開警、
    偵訊筆錄），且該門號確係證人胡淑萍於94年12月6日始申
    請使用等情，亦據證人胡淑萍於原審法院審理時證稱在卷（
    見原審審判筆錄），並有泛亞資料查詢1紙在卷可稽（見原
    審卷），起訴書此部分記載，顯係誤載，被告及辯護人執此
    遽認被告無販賣第一級毒品海洛因予證人己○○等語，尚屬
    無據；證人己○○雖於警、偵訊時均證稱其係在被告位於
    彰化縣員林鎮○○○○○道路員林家商附近被告住處，與被
    告進行海洛因之交易等語。然被告堅稱係自94年底才在員林
    家商附近租屋等語，核與證人即被告女友胡淑萍於原審法院
    審理時證述：係自94年11月間起，才與被告一起去員林東西
    向快速道路附近巷子租屋等語相符（見原審法院審判筆錄）
    。本院審酌被告於94年7、8月間雖未住於員林家商附近，然
    並非不能於該處交易毒品，證人己○○於原審法院審理時，
    雖改稱伊與被告合資購買海洛因等語，然仍證稱與被告約定
    見面之地點，係在彰化縣員林鎮員林家商附近，被告於原審
    法院審理時，亦陳稱雙方在員林家商附近見面合資購買海洛
    因等語，雖證人己○○及被告於原審證、陳雙方合資購買海
    洛因乙節不實如上述，然就雙方見面交易地點部分，被告及
    證人己○○既均陳稱係在彰化縣員林鎮員林家商附近，應可
    認該處即係雙方實際交易地點。證人己○○與被告間既互有
    往來，證人己○○知悉被告後來確租屋在彰化縣員林鎮員林
    家商附近，因而於警、偵訊時，證稱係在被告員林家商附近
    住處交易，顯有可能係將現時已知之事實，與過去經歷之經
    驗，交錯重疊後所為陳述，證人己○○此部分證述，並無妨
    礙其就其餘交易情節之證述，被告及辯護人此部分所辯，亦
    難為被告有利之認定；證人乙○○於原審法院審理時證稱
    ：伊並非因被告在警詢指證伊販毒，才會說被告有販毒，係
    因自己都要認罪，就將全部實情說出來等語（見原審審判筆
    錄），查警訊時指證乙○○販毒者非僅被告一人 (見警訊筆
    錄)，然乙○○並未指證渠等全部有販毒之行為，況證人乙○○係具結後仍為此證述，被告辯稱證人乙○○係因伊指認
    證人乙○○販毒始挾怨報復誣指及辯護人辯論證人乙○○與
    被告間早有嫌隙，均尚難遽採，另被告雖辯稱：伊毫無資力
    ，且與證人乙○○認識時間極短，證人乙○○焉有可能在未
    收錢前，就先將毒品交予伊販賣云云，惟證人乙○○就此於
    原審證稱：因被告一開始都是拿半兩、1兩，約近萬元而已
    ，因這些數量對在販賣之人而言並不算大，伊就以這種方式
    測試被告之信用，而被告一開始信用很好，伊才會相信被告
    ，後來才會賣給被告較大額之數量 (見原審審判筆錄），況
    被告於警訊時即供稱曾因拿乙○○之毒品至水湳機場附近一
    汽車賓館要交與綽號阿朋者，嗣後被搶，未能交付金錢與乙○○而被毆打，於95年5月26日偵訊時亦曾陳稱：如果伊沒
    錢跟乙○○買毒品時，乙○○會讓伊先欠著等語（見95年度
    偵字第5254號卷第33頁），足徵證人乙○○上開證述有據；
    至辯護人為被告辯稱倘證人乙○○駕車搭載被告前往約定地
    點，則證人乙○○自行販毒即可等語，惟證人乙○○於原審
    法院審理時即證稱伊不干涉被告販賣毒品之對象及金額等情
    ，是以雖證人乙○○證述曾直接開車搭載被告前往海洛因交
    易地點，由被告將海洛因交予買主後，再將出售金額中，應
    支付之買價返還伊等語，因證人乙○○既非可與各該欲買受
    海洛因之人聯絡，自不可能自行完成各該次海洛因交易，尚
    難僅因證人乙○○持有毒品，且在被告陪同下前往交易地點
    ，即認證人乙○○可自行完成各該次海洛因交易，辯護人此
    部分所辯亦難遽採；況就被告曾於附表壹所示之時、地，販
    賣海洛因予證人己○○乙節，並非僅憑證人乙○○單一證述
    為被告犯罪之證據。
  (二)就被告販賣第二級毒品甲基安非他命予證人張宜翔部分：
    被告曾於附表貳編號1 、2 所示之時、地，販售第二級毒品
    甲基安非他命予證人張宜翔乙節，業據證人張宜翔於95年10
    月19日警詢及95年11月10日偵訊時，證稱：伊係在94年初，
    2次以其0000000000之門號，撥給被告0916 之門號，向被告
    約妥購買甲基安非他命之數量、金額及地點後，由伊先在約
    定地點將錢交給被告，然後再由伊載被告至被告友人處，由
    被告向伊朋友拿甲基安非他命給伊，這2次第1次是在田中鎮
    路邊，第2次則是在員林鎮○○路路邊，數量均係1000 元，
    至於94年7月22 日該次通聯紀錄，係伊假借母親名義欲向被
    告購買1000元之甲基安非他命，但交易未成功等語綦詳（見
    彰警刑字第9500號卷第10 頁，95年度偵字第9932號卷第6頁
    ），衡之證人張宜翔於警詢及偵訊時，均就與被告交易甲基
    安非他命之時間、地點、交易價格證述明確；且經員警及檢
    察官於製作證人張宜翔之警詢及偵訊筆錄時，均曾提示94年
    7月22日下午10時47分，證人張宜翔使用之0000000000 門號
    （以下簡稱Ａ），與0000000000（以下簡稱Ｂ）之通訊監聽
    譯文，內容如下：「Ａ：潘董那一條是我要跟他會還是？Ｂ
    ：你憑什麼跟他會，你拿那個什麼東西給人家？Ａ：那我要
    過去嗎？Ｂ：當然啦，東西順便拿過來。Ａ：不然我過去順
    便抱1 台電視過去給潘董。Ｂ：你東西先拿來，不然你又轉
    給別人怎麼辦？Ａ：你沒過來我母親怕我又要抬去給人家，
    你等一下要過來帶1泡男生過來請我母親」（見彰警刑字第9
    500號卷第12頁 ），證人張宜翔自警詢、偵訊至原審法院審
    理時，均堅稱該通訊監察譯文係伊與被告購買甲基安非他命
    之經過，且該次交易因其無現款故交易失敗等語，衡之常情
    ，倘證人張宜翔於警、偵訊時因己身對被告之怨恨，抑或受
    司法警察、檢察官之不當取供，欲故陷被告於販賣甲基安非
    他命之罪行，當可直接坦承該次係與被告購買甲基安非他命
    ，且交易成功，焉需刻意證稱該次交易未成功，而另行證述
    之前另有2次交易之事實。參以證人張宜翔於偵查中係於具
    結後方證述，另證人乙○○於原審法院審理時亦證稱：伊曾
    親眼目睹被告出賣甲基安非他命予第三人後，隨即返還向伊
    購買甲基安非他命之款項等語（詳見本院審判筆錄），與其
    於警訊、偵查所述相符，更可認證人張宜翔於警詢及偵訊時
    所為曾向被告購買甲基安非他命之證述可採。從而，應可認
    定被告曾於94年3月3日出監後某2日，於附表貳編號1、2所
    示之地點，各販售價值1000元之甲基安非他命予證人張宜翔
    ，次數共2次。至證人張宜翔於原審法院審理時，雖改稱伊
    係與被告合資購買等語；被告則辯稱：伊曾毆打過證人張宜
    翔，且認識證人張宜翔之叔叔，不可能販賣甲基安非他命給
    證人張宜翔使用云云；辯護人則為被告辯稱：被告未曾使用
    過0000000000之門號，故被告不可能利用該0000000000作為
    與證人張宜翔間之販賣毒品之工具；況證人張宜翔證稱與被
    告認識及購買甲基安非他命之時間，被告當時仍在監執行，
    而證人張宜翔嗣後於鈞院審理時，復已翻異前詞，尚難認證
    人張宜翔警、偵訊之證述可採等語。然查：證人張宜翔於
    原審法院審理時，雖改證稱：伊未曾跟被告買過毒品，但曾
    因身上錢不夠，所以2次跟被告合資購買甲基安非他命，當
    時都是伊先交錢給被告，約隔1個鐘頭左右，被告再拿毒品
    給伊等語（見原審審判筆錄），然證人張宜翔於原審法院審
    理時亦證稱：伊於警詢及檢察官偵訊時，未曾跟警察、檢察
    官表示係與被告合資購買等語（見原審審判筆錄），證人張
    宜翔突於原審法院審理時改證稱係與被告合資購買甲基安非
    他命，真實性即非無疑；況被告自警詢至原審法院審理時，
    均辯稱未曾與證人張宜翔有何合資購買甲基安非他命之情，
    堪認證人張宜翔嗣後於原審法院審理時翻異前詞，應係於被
    告在庭情況下，懾於人情壓力所為之不實陳述；被告曾因
    證人張宜翔竊盜乙事，對證人張宜翔毆打乙節，業據證人張
    宜翔於原審法院審理時證述屬實，另據證人洪明華於原審法
    院審理時證稱：在94年6、7月間，曾看見被告在樓梯間打張
    宜翔，事後其詢問被告所為何事，被告就說因為張宜翔偷伊
    手機等語（詳見本院審判筆錄），被告辯稱伊曾毆打過證人
    張宜翔乙節應可採信。然被告於原審法院審理時，當庭詰問
    證人張宜翔：「你是否因為我打你，我有跟你叔叔說我打你
    的原因，你是否因懷恨在心？」，證人張宜翔則證稱：「被
    告有打我，但是我沒有記在心裡，我是因為譯文都出來了，
    我也沒有辦法，我也沒有故意要害你，我也是有心要幫你解
    套」等語（見原審法院審判筆錄），證人張宜翔於原審法院
    審理時，尚且無視己身可能涉犯偽證罪，改證稱伊係與被告
    合資購買甲基安非他命，殊難以被告曾毆打證人張宜翔，即
    認證人張宜翔警詢、偵查時所述被告販賣甲基安非他命給伊
    之事實不實，被告及選任辯護人此部分辯解，尚難採信。
    被告曾於92年間，因施用第一、二級毒品案件，經台灣彰化
    地方法院以92年度訴字第600號判決，各判處有期徒刑10 月
    、7月，定應執行有期徒刑1年4月確定，且被告係於92年8
    月15日先入彰化看守所，於同年月25日移至臺灣雲林戒治所
    實施強制戒治，嗣後再於93年1月9日移入臺灣雲林監獄執行
    ，至94年3月3日始縮短刑付保護管束出監，有臺灣高等法院
    被告前案紀錄表1份在卷可稽。證人張宜翔雖於警、偵訊時
    證稱：伊係在93年底跟被告在遊藝場認識，被告並告以可向
    伊買毒品，才會在94年初2次向被告購買甲基安非他命等語
    （見彰警刑字第9500號卷第10頁，95年度偵字第9932號卷第
    6頁），於原審法院審理時亦證稱：伊在警、偵訊中所述與
    被告認識、購買毒品之時間點，應該不會差太多等語（見本
    院審判筆錄），惟被告坦承確與證人張宜翔認識，而人之記
    憶隨時間之經過而模糊，證人張宜翔係於95年10月19日接受
    司法警察偵訊，95年11月10日接受檢察官訊問，96年3月29
    日於原審證述，依照證人張宜翔上開作證時間，證人張宜翔
    可能因記憶模糊致無法確認究係何時與被告認識進而購買甲
    基安非他命，然依證人張宜翔上開證述，足認證人張宜翔確
    係在認識被告後，即開始與被告購買甲基安非他命，此由上
    揭94年7月22日下午10時47分之通訊監察譯文，可認被告與
    證人張宜翔間，確曾因欲進行甲基安非他命之販賣而進行聯
    絡，足徵證人張宜翔證述曾向被告購買甲基安非他命，絕非
    無中生有。尚難以證人張宜翔證述與被告之認識時間及甲基
    安非他命交易時間點有些微誤差，遽認證人張宜翔上開向被
    告購買甲基安非他命之證述不足採；至辯護人雖為被告辯
    護門號0000000000並非被告申請等語，且經原審法院依辯護
    人之聲請，函詢該門號之申請人後，得知該門號自92年11月
    10日起，至95年2月8日止，係由賴冠宏使用中乙節，有遠傳
    電信股份有限公司96年1月28日函附申請人資料1紙在卷可稽
    （見原審卷），可認辯護人所辯該門號並非被告申請等語屬
    實。惟門號之申請人與使用未必同一，使用非己所申請之門
    號，屢見不鮮，此可由被告亦曾使用其女友胡淑萍所申請之
    0000000000門號可知，尚難僅因申請人非被告，遽認被告絕
    未使用該門號；況證人張宜翔自警詢至原審法院審理時，均
    堅稱經警監聽00000000 00門號與0000000000門號之通話紀
    錄，即係其與被告之對話等語，足認被告確曾使用前揭門號
    與證人張宜翔聯絡。辯護人此部分辯解，亦難為被告有利之
    認定。
  (三)就被告販賣第二級毒品甲基安非他命予綽號阿偉部分：被告
    於95年5月26日偵訊時自承：伊曾經替乙○○販賣甲基安非
    他命給「阿偉」，賣2次，第1次賣他13000元，錢馬上就被
    乙○○拿去了，但第2次沒有賣成，因對方未出現，而通聯
    中所出現之對話，就是第2次，該次對方並未出現等語（見
    95年度偵字第5254號卷第34頁），核與證人乙○○於、偵訊
    及原審法院審理時證稱：確曾販賣甲基安非他命予被告後，
    被告再自行販賣甲基安非他命，販賣方式為被告先拿走甲基
    安非他命，嗣後再將賣得款項中應該歸還伊之販入成本，交
    還給伊等語相符（見上開筆錄），而被告確曾使用其女友胡
    淑萍所申請之門號0000000000（此方以下簡稱Ａ），於95年
    1月21日凌晨4時45分54秒，撥打至門號0000000000（此方以
    下簡稱Ｂ），通話內容為「「Ａ：耀韋啊 (通訊監察翻為耀
    韋，被告堅稱係綽號阿偉)Ｂ：你是誰。Ａ：我康仔，阿富
    那邊你要不要拿。Ｂ：看東西有還是壞。Ａ：好的，但是比
    較細得。Ｂ：比較細。Ａ：但是藥效比較好，也是有角的。
    Ｂ：量有較多沒。Ａ：量如果吃有合服。Ｂ：康哥，我上次
    跟你拿那些，都給人打槍。Ａ：這個不會。Ｂ：我先拿一錢
    ，先拿來試，人如果可以繼續，我都1錢1錢的拿。Ａ：好。
    Ｂ：啊你1錢要算我多少？Ａ：13啊。Ｂ：13，甘愛這高。
    Ａ：沒有賺你的錢，我都賣15。Ｂ：真的。Ａ：我有細的，
    最好的。Ｂ：啊你是1個，半個，半個裝的嗎？Ａ：你要這
    樣也可以。」（見95年度偵字第5254號卷第26頁）；而於同
    日上午7時27分36秒，被告復使用其女友胡淑萍申請之門號
    0000000000（此方以下簡稱Ａ），再撥打至門號0000000000
    （此方以下簡稱Ｂ），通話內容為「Ａ：耀韋 (通訊監察翻
    為耀韋，被告堅稱係綽號阿偉)，我康仔，你還沒起床？Ｂ
    ：我現在沒有車。Ａ：你有沒有確定，要上來，我可以幫你
    留，東西真優。我磅秤較多給你，彌補你。Ｂ：不要像上次
    一樣。Ａ：你可以馬上試。袋子重量減掉，給你同樣價格，
    你來我又請你，你聽有沒。Ｂ：好。Ａ：上一次因為我上手
    沒有，去跟你調的，東西去給人調包，我才拿到那些。Ｂ：
    你如果是優的，我就會去。Ａ：給你試啊。你如果要拿2張
    也給你試，盡量集較多拿，現在欠現金啊。Ｂ：好啊。Ａ：
    我等你。」（見95年度偵字第5254號卷第26頁），依照前開
    通訊監察譯文內容所示之「康哥，我上次跟你拿那些，都給
    人打槍」、「不要像上次一樣」、「上一次因為我上手沒有
    ，去跟你調的，東西去給人調包，我才拿到那些。」等語，
    足認被告於該該次通話前，確曾與對話之「阿偉」 (通訊監
    察翻為耀韋，被告堅稱係綽號阿偉)有過毒品之交易。綜上
    ，被告於偵訊時所為『雖該次95年1月21日之交易未成功，
    但曾於前開95年1月21日通訊監察時間前，曾以13000元之價
    格，販售甲基安非他命予綽號「阿偉」』之不利於己之自白
    ，應與事實相符。又上開0000000000及0000000000號之監聽
    光碟經本院送請法務部調查局鑑定結果，認對話Ａ之聲音音
    質與被告丙○○相同，對話Ｂ之聲音音質與證人己○○不同
    ，有法務部調查局聲紋鑑定報告書二紙在卷可參。堪認被告
    曾於95年1月21日前某日，在臺灣地區某不詳地點，販售價
    值13000元之甲基安非他命予綽號阿偉1次，公訴人誤認交易
    之時間係在95年1月21日當日，應予更正。至被告雖於偵訊
    時改辯稱，伊係幫證人乙○○拿甲基安非他命給「阿偉」云
    云，另於原審法院審理時辯稱：「阿偉」係直接跟證人乙○○購買甲基安非他命，伊未直接接手云云；惟依上述95年1
    月21日之通訊監察譯文內容所示，被告完全未曾提及係幫證
    人乙○○撥打電話，而綽號阿偉亦非要求被告幫忙傳話，雙
    方就該次應係居於買賣當事人之地位對話，且雙方於對話中
    所提及之「康哥，我上次跟你拿那些，都給人打槍」，足認
    證人阿偉所表明上次拿取之對象，即係被告，而非他人；再
    依照證人乙○○上開證述，被告販賣甲基安非他命來源之一
    ，即係證人乙○○，核與前開譯文內容中之「我康仔，阿富
    那邊你要不要拿。」相符，足認前開譯文內容即係被告向綽
    號阿偉詢問如係證人乙○○處來源之甲基安非他命，有無購
    買之意願，參以證人乙○○於原審法院審理時證稱：95年1
    月21日該通電話，是被告自己坐在伊車上撥打的，但非伊要
    求被告打的等語（見原審法院當日審判筆錄），被告上開所
    辯尚難採信。
  (四)就被告於彰化縣永靖鄉○○路口販賣第二級毒品甲基安非他
    命予不詳姓名年籍人部分：
    證人戊○○於警詢時證稱：96年2月初某日，伊曾駕駛OK-70
    10號自小客車，搭載被告至永靖鄉某處，販售1兩甲基安非
    他命8萬元給別人，都是由被告負責聯絡，之後被告回來就
    將8萬元交給伊，說那是販賣1兩甲基安非他命所得，並要伊
    將該筆款項匯至楊竹平帳戶，後來伊等就一起到員林郵局匯
    款等語（見彰警刑偵三字第0950020812號卷第32頁）；於95
    年9月13日與被告當庭接受檢察官偵訊時復證稱：因被告係
    伊跟丁○○之朋友，被告說伊那邊有人要甲基安非他命，所
    以丁○○就將甲基安非他命給被告去販賣，被告從丁○○處
    拿到甲基安非他命後，要伊載其去永靖鄉賣甲基安非他命，
    至於被告將甲基安非他命賣給誰，伊就不知情，而該次拿到
    的錢，就由伊匯8萬元到楊竹平帳戶內等語（見95年度偵字
    第5254號卷第44頁、第45頁）；證人戊○○於同年6月21日
    偵訊時具結後復為同上證述（見95年度偵字第5254號卷第51
    頁），證人戊○○與被告並無怨隙 (見被告及戊○○之陳述
    )，於偵訊具結後仍屢為上開證述，苟被告未為上開販賣甲
    基安非他命之情事，於此重罪，證人戊○○斷無妄加誣指之
    理。此外，並有楊竹平所申請之臺中逢甲郵局局號0000000
    帳號0000000號客戶歷史交易清單1紙在卷可稽（見95年度偵
    字第5254號卷第54頁）。被告及辯護人雖辯稱：當日被告僅
    係載證人戊○○前往郵局匯款後即與證人楊凱文前往搬家，
    戊○○來時伊即與楊凱文在一起，不知證人戊○○匯款資金
    來源及目的云云；證人楊凱文於原審法院審理時亦證稱：當
    日與被告一起向阿華借車搬家，當天阿華要寄錢叫伊等帶他
    去郵局匯錢，伊等就跟他借車搬家，並未看到戊○○拿東西
    給被告，也沒有看到被告拿錢給戊○○等語；證人戊○○於
    原審法院審理時亦改稱：未載被告去永靖，未交付安非他命
    給被告，被告未交付8萬元給伊，匯款並非毒品交易之款項
    ，係伊積欠楊竹平之欠款等語。惟查證人戊○○於原審所為
    上開證述與其於警訊、偵查中之證述不符，證人戊○○於原
    審中亦證述確有為偵查中之證述，其與丁○○販賣毒品與被
    告部分亦經本院判處罪刑 (本院96年度上重訴字第30號，刻
    上訴最高法院中，見台灣高等法院前案紀錄表)，證人戊○○原審中所述顯係脫卸己身刑責及迴護被告之詞，不足採信
    ，依證人戊○○上開警、偵訊證述，被告係先向證人戊○○
    、丁○○販入甲基安非他命後，即由證人戊○○駕車搭載被
    告前往彰化縣永靖鄉某處進行甲基安非他命之交易，嗣後才
    將販賣所得之款項攜往郵局匯款，證人楊凱文上開證述及被
    告所辯均與上情不合，足證證人楊凱文上開證述，亦係迴護
    被告之詞，與被告所辯均不足採。
  (五)再查我國查緝販賣毒品執法甚嚴，對於販賣海洛因、甲基安
    非他命者均科以重度刑責，又販賣海洛因、甲基安非他命既
    均係違法行為，當非可公然為之，亦無公定價格，且容易分
    裝並增減份量，而每次買賣之價量，可能隨時依雙方關係深
    淺、資力、需求量及對行情之認知、來源是否充裕、查緝是
    否嚴謹、購買者被查獲時供述購買對象之可能風險之評估等
    情形，而異其標準，非可一概而論；販賣之利得，除被告坦
    承犯行或價量俱臻明確外，委難察得實情，販賣之人從價差
    或量差中牟利之方式雖異，其意圖營利之販賣行為則同一。
    是以因海洛因、甲基安非他命量微價高，販賣者率有暴利可
    圖，茍非意圖販賣營利，一般人焉有可能甘冒重度刑責而販
    賣海洛因，衡情被告苟非有販賣營利之意圖，焉有可能甘冒
    重刑而為販賣海洛因、甲基安非他命之犯行，被告基於營利
    之意圖販賣至為炯然。綜上所述，本件事證已臻為明確，被
    告及辯護人所辯均係脫卸之詞，不足採信，被告犯行應堪認
    定。
、按海洛因及甲基安非他命分別為毒品危害防制條例第二條第
    二項第一、二款所定之第一及第二級毒品，核被告販賣第一
    級毒品海洛因予己○○部分，係犯毒品危害防制條例第4條
    第1項之販賣第一級毒品既遂罪。被告販賣第二級毒品甲基
    安非他命予張宜翔、綽號阿偉及不詳姓名年籍之成年人，係
    犯毒品危害防制條例第4條第2項之販賣第二級毒品既遂罪。
    被告販賣第一級毒品、第二級毒品前，分別持有第一級毒品
    、第二級毒品之低度行為，各為販賣第一、二級毒品之高度
    行為所吸收，均不另論科。被告行為後，刑法關於連續犯、
    累犯、罰金、減刑、定執行刑等規定均有修正，依最高法院
    95年度第8次刑事庭會議決議內容，綜其全部罪刑之結果而
    為比較，詳如附表伍所示。被告先後2次販賣第一級毒品海
    洛因予己○○，及先後4次販賣甲基安非他命予張宜翔、綽
    號阿偉及姓名年籍不詳之成年人，均所為時間緊接，各犯構
    成要件相同之罪，顯係各基於概括犯意反覆為之，均應依修
    正刪除前連續犯之規定，各論以販賣第一級毒品、販賣第二
    級毒品既遂一罪，並依法加重其刑（法定本刑死刑、無期徒
    刑部分，依法不得加重，僅就其餘部分加重）。又被告前於
    92年間，因施用第一、二級毒品案件，經台灣彰化地方法院
    以92 年度訴字第600號判決，各判處有期徒刑10月、7月，
    定應執行有期徒刑1年4月確定，入監執行後，於94年3月3日
    縮刑付保護管束出監，於94年4月10日保護管束期滿執行完
    畢，有臺灣高等法院被告前案紀錄表存卷可參，其於5年內
    分別故意犯本件最重本刑為有期徒刑以上之上開2罪，均為
    累犯，各依法遞加其刑（法定本刑死刑、無期徒刑部分依法
    不得遞加）。被告所犯連續販賣第一級毒品及連續販賣第二
    級毒品罪間，犯意各別，構成要件互異，應分論併罰。再被
    告販賣第一級毒品海洛因，固戕害他人之身心，但依現有證
    據，被告販賣毒品海洛因之次數只有二次，所得僅五千元，
    相較於長期大量販賣毒品之大毒梟而言，被告所為對社會治
    安及國民健康之危害顯然較輕，倘處以法定本刑之最低刑度
    刑無期徒刑，難謂符合罪刑相當性及比例原則，在客觀上足
    以令人感覺過苛而予以同情，此部分被告犯罪情狀顯可憫恕
    ，爰依刑法第五十九條規定減輕其刑，並依法先加後減。原
    審予以論罪科刑固非無見，惟查原審就販賣第一級毒品部分
    未適用刑法第五十九條之規定減輕其刑，就販賣第二級毒品
    部分誤認被告於附表貳編號３一次係販賣與己○○，均有未
    洽，被告上訴否認犯罪雖無理由，然原審判決既有如上未當
    之處，應由本院將其撤銷改判，爰審酌被告為圖不法利得，
    為本件販賣第一級毒品及第二級毒品之行為，及其販賣之次
    數、所得，所為對社會治安所生之危害暨犯罪後之態度等一
    切情狀，分別量處如主文第二項所示之刑，並定其應執行刑
    。至被告販賣第一級毒品予己○○所得5000元，及販賣第二
    級毒品予張宜翔、綽號阿偉及姓名年籍不詳成年人所得之對
    價共95000元，依毒品危害防制條例第19條第1項之規定宣告
    沒收之，如全部或一部不能沒收時，以被告之財產抵償之。
    至供被告販賣第二級毒品甲基安非他命聯絡使用之00000000
     00及0000000000晶片卡，分係證人胡淑萍及賴冠宏所申請
    ，有泛亞資料查詢及遠傳電信股份有限公司函附申請人資料
    各1份在卷可稽（附於原審卷），此部分晶片卡均非屬被告
    所有，另所使用安裝前開2晶片卡之行動電話，亦無證據足
    資證明係屬被告所有，爰不予宣告沒收。
肆、據上論斷，應依刑事訴訟法第三百六十九條第一項前段、第
    三百六十四條、第二百九十九條第一項前段、毒品危害防制
    條例第四條第一項、第二項、第十九條第一項、刑法第二條
    第一項、第十一條前段，第五十六條 (修正前)、第四十七
    條第一項、第五十一條第五款 (修正前)，判決如主文。
    本案經檢察官甲○○到庭執行職務。
中    華    民    國    97    年    3    月    6     日
            刑事第九庭  審判長法  官  陳  筱  珮
                              法  官  趙  春  碧
                              法  官  康  應  龍
上列正本證明與原本無異。
如不服本判決應於收受送達後十日內向本院提出上訴書狀，其未
敘述上訴之理由者並得於提起上訴後十日內向本院補提理由書（
均須按他造當事人之人數附繕本）。
                              書記官  姚  錫  鈞
中    華    民    國    97    年    3     月    7     日
附表壹：
┌──┬─────┬───────┬────┬─────┐
│編號│ 交易時間 │ 交 付 地 點  │ 買受者 │ 交易價格 │
│    │          │              │        │（新臺幣）│
├──┼─────┼───────┼────┼─────┤
│ 1  │94年7 、8 │彰化縣員林鎮員│ 己○○ │ 2,000元  │
│    │月間某日  │林高商附近某處│        │          │
├──┼─────┼───────┼────┼─────┤
│ 2  │94年7 、8 │彰化縣員林鎮員│ 己○○ │ 3,000元  │
│    │月間某日  │林高商附近某處│        │          │
└──┴─────┴───────┴────┴─────┘
附表貳：
┌──┬─────┬───────┬────┬─────┐
│編號│ 交易時間 │ 交 付 地 點  │ 買受者 │ 交易價格 │
│    │          │              │        │（新臺幣）│
├──┼─────┼───────┼────┼─────┤
│ 1  │94年3 月3 │彰化縣田中鎮某│ 張宜翔 │ 1,000元  │
│    │日後某日  │處路邊        │        │          │
├──┼─────┼───────┼────┼─────┤
│ 2  │94年3 月3 │彰化縣員林鎮員│ 張宜翔 │ 1,000元  │
│    │日後某日  │集路某處路邊  │        │          │
├──┼─────┼───────┼────┼─────┤
│ 3  │95年1 月21│臺灣地區某不詳│綽號阿偉│ 13,000元 │
│    │日前某日（│處所（起訴書誤│之不詳姓│          │
│    │起訴書誤載│載為臺中市中清│名成年人│          │
│    │為95年1 月│交流道附近）  │        │          │
│    │21日）    │              │        │          │
├──┼─────┼───────┼────┼─────┤
│ 4  │95年2 月9 │彰化縣永靖鄉某│不詳姓名│ 80,000元 │
│    │日下午3 時│處路口        │年籍之成│          │
│    │後某時    │              │年人    │          │
└──┴─────┴───────┴────┴─────┘
附表：
┌──┬─────┬─────────────────────────┐
│編號│修正事項  │         新、舊法之比較適用                       │
├──┼─────┼─────────────────────────┤
│ 1  │連續犯    │被告行為後，刑法第56條連續犯之規定，業經刪除，則被│
│    │          │告2 次販賣第一級毒品海洛因，及4 次販賣第二級毒品甲│
│    │          │基安非他命之犯行，因行為後新法業已刪除連續犯之規定│
│    │          │，此刪除雖非犯罪構成要件之變更，但顯已影響行為人刑│
│    │          │罰之法律效果，自屬法律有變更，比較新、舊法結果，以│
│    │          │舊法論以連續犯對被告較為有利，依法應適用修正前之規│
│    │          │定。                                              │
├──┼─────┼─────────────────────────┤
│ 2  │累犯      │刑法第47條原規定：「受有期徒刑之執行完畢，或受無期│
│    │          │徒刑或有期徒刑之執行而赦免後，5年以內再犯有期徒刑 │
│    │          │以上之罪者，為累犯，加重本刑至2分之1。」，修正後第│
│    │          │47條第1項規定：「受徒刑之執行完畢，或一部之執行而 │
│    │          │赦免後，5年以內故意再犯有期徒刑以上之罪者，為累犯 │
│    │          │，加重本刑至2 分之1 」。被告本案所犯販賣第一級毒品│
│    │          │及第二級毒品，均係故意為之，修正前後結果並無不同，│
│    │          │尚不生比較問題。                                  │
├──┼─────┼─────────────────────────┤
│ 3  │主刑罰金刑│刑法第33條第5款有關罰金刑部分，在新法部分係規定為 │
│    │部分      │罰金：新臺幣1,000元以上，以百元計算之。舊法係規定 │
│    │          │為罰金：1元以上。比較修法前後之規定，修正前刑法第 │
│    │          │33條第5款之規定，對行為人有利，應適用修正前之規定 │
│    │          │。                                                │
├──┼─────┼─────────────────────────┤
│    │定執行刑及│修正後之刑法第51條第5款規定，宣告多數有．．．，但 │
│    │減刑部分  │不得逾30年，與修正前不得逾20年之規定相較，修正前之│
│    │          │規定有利於被告。另比較修正前後刑法第64條第2項、第6│
│    │          │5條第2項之規定，亦以修正前之規定有利於被告。依法應│
│    │          │適用修正前之規定。                                │
└──┴─────┴─────────────────────────┘


司法院資訊處製作；財團法人民間司法改革基金會備份。
